Ángel García Dólera

Email: dolera11@gmail.com

Teléfono: 647205371

Murcia



RESUMEN LABORAL

Técnico superior en sistemas de telecomunicaciones e informáticos, especializado en sistemas TI, certificado en ITIL Foundation V.3. Cuento con más de 10 años de experiencia en diversas empresas realizando trabajos de gestión, desarrollo y mantenimiento de sistemas de tecnologías de la información.

Desde que conocí el mundo del análisis de datos me apasionó y decidí darle un giro a mi carrera profesional para centrarme en este sector.

Actualmente desempeño el cargo de Consultor de Bussines Intelligence en CGI, empresa líder en el sector a nivel internacional. Desarrollando todo tipo de tareas relacionadas con el desarrollo de ETL de datos con SQL y SSIS.

Me considero un profesional analítico y muy organizado, orientado a la toma de decisiones, con experiencia en la atención al usuario y con grandes capacidades de gestión. Mantengo siempre una actitud dinámica, amable y proactiva. Preparado para asumir cualquier reto, siendo comprometido con el proyecto, con gran aptitud e implicación para conseguir el mayor resultado, crecimiento personal y laboral.

COMPETENCIAS

- Coordinación
- Trabajo en equipo
- Perfil analítico
- Gestión de proyectos
- Metodologías Ágiles

- Gestión documental
- Orientación al cliente
- Productividad
- ITIL

CONOCIMIENTOS

- Power BI
- SQL
- SSIS
- Microsoft 365
- ITIL
- JIRA
- Azure

- Administración de sistemas
- Sistemas de backup
- Sistemas de virtualización
- Sistemas de monitorización
- Sistemas de gestión documental

EXPERIENCIA PROFESIONAL

CGI Consultor Business Intelligence 2022 – Actualidad

· ·

Desarrollando ETL de datos mediante SQL y SSIS.

Soltec Energías Renovables Responsable Power BI

2021 - 2022

Desarrollando todo tipo de tareas relacionadas con Power BI, SQL, consultoría interna, administración, modelado de datos y diseño de informes, entre otras tareas relacionadas con datos.

Soltec Energías Renovables Administrador de Sistemas TI

2020 - 2021

Técnico de Sistemas TI dando soporte a todas las delegaciones a nivel mundial. Implantación, supervisión y mantenimiento de toda la infraestructura de la empresa.

AGE2 Bussines Datacenter Administrador de Sistemas TI

2017 - 2020

Designado como Técnico de Sistemas en Grupo AMC Trabajando en el mantenimiento, gestión, resolución y mejora de su infraestructura TI. Administración de sistemas Windows, copias de seguridad, virtualización, redes, monitorización, entre otras tareas.

Perales Barba Abogados Administrador de Sistemas TI

2013 - 2017

Responsable de la infraestructura y servicios del despacho, encargándome de todos los aspectos informáticos de la empresa, desde sistemas, telefonía y microinformática, hasta la realización de tareas de Community Manager, como de gestión de proveedores.

OFG Adquisiciones e Ingeniería Técnico de Radio para France Telecom (Orange)

2012 - 2013

Técnico de mantenimiento de la infraestructura de equipos y antenas de telefonía móvil, trabajando con equipos de radio de Siemens, Nokia Huawei y radio enlaces Siemens y Ericsson.

Tecnocom 2011 – 2012

Técnico de Radio para France Telecom (Orange)

Técnico de mantenimiento de la infraestructura de equipos y antenas de telefonía móvil, trabajando con equipos de radio de Siemens, Nokia Huawei y radio enlaces Siemens y Ericsson.

Dertel instalaciones técnicas e innovadoras Técnico de Radio para Telefónica

2010 - 2011

Técnico de mantenimiento de la infraestructura de equipos y antenas de telefonía móvil, además de equipos y estaciones de telefonía fija. Trabajando con equipos de radio de Siemens, Nokia Huawei y radio enlaces Siemens y Ericsson.

Telefonía del Sureste Técnico de Telecomunicaciones (Formación)

2010

Desarrollo de instalación y mantenimiento de cableado estructurado, redes, fibra óptica, tecnología Wimax y telefonía IP.

Inforges 2009-2010

Administrador sistemas TI

Encargado WALA Sangonera la Seca para el Ayuntamiento de Murcia, impartiendo cursos de ofimática.

IDIOMAS

• Inglés. Me defiendo bien en un entorno laboral técnico.

FORMACIÓN ACADEMICA

- Cursando curso de especialización de Big Data e Inteligencia Artificial. CIDEAD. 2022
- Técnico Superior de Sistemas Informáticos y Telecomunicaciones; I.E.S Sanje, Murcia, 2010.
- Bachillerato Tecnológico; I.E.S Sanje Murcia, 2008.

FORMACIÓN ADICIONAL

- Curso Microsft Learning DA-100T00-A: Analyzing Data with Power BI. 2022.
- Sophos Certified Engineer. 2020.
- Sophos Central Endpoint and Server v2.0 Engineer. 2020.
- ITIL v3 Foundation Certificate in IT Management; AXELOS Global Best Practice, 2018.
- Supervisión y Gestión del Cumplimiento Normativo de la Empresa. Compliance Officer; Universidad de Murcia, 2016. 60 horas.
- Web Services. Cloud Computing; Servicio Regional de empleo y formación de Murcia, 2015. 30 horas.
- Firma electrónica; Fundación integra, 2014. 25 horas.

OCTUBRE 2022